

Alex NESVIT Développeur Full-Stack / Développeur PHP

alex.nesvit2000 @gmail.com

13600 La Ciotat

Permis Permis B

Véhicule personnel

La Ciotat Aix-en-**Provence** Toulon Marseille 07 68 26 18 77

Langues

Français

Anglais

Ukrainien

Russe

Centres d'intérêt

Parachutisme (niveau compétition)

Plongée sous marine (certificat PADI)

Course à pied Réseaux sociaux

П

@www.linkedin.com / in/alexnesvit

@https://github.co m/AlexNesvit

























réussite de vos projets.

RWD, Crossbrowsing, des bases d'animation CSS, SASS, CSS Flex, CSS Grid, Bootstrap

Je souhaite apporter à votre entreprise mes compétences en développement Full-

stack et PHP. Mon expertise en création et sécurisation des applications web contribuera à la

Langage Basique, Function & PD, Obgects & OOP, Async JS, creation API. Framework Node.js

Coder en langage procédural puis en Programmation Orienté Objet. Créer des composants d'accès aux données. Je connais et applique les recommandations de sécurité. Créer le back-end d'une application web, création API. Framework PHP - Symfony, test unitaire.

Concevoir une base de données avec un SGBDR (mcd, mld, mpd). Créer une base de données, Réaliser le CRUD, Methode Merise,

PYTHON

Basics-Syntax, Variables

vcs

Git. GitHub

Content Menagement System

WORDPRESS

Diplômes et Formations

Titre professionel Dévéloppeur web et web mobile Full-stack

D'octobre 2023 à juillet 2024AFPA Marseille, France Développeur Web et Web mobile Full-stack

Diplôme de Spécialiste (niveau Master), Spécialité Économie d'entreprise De septembre 2001 à juin 2008Academie du transport Doneck, Ukraine

Expériences professionnelles

Responsable achats et logistique

De janvier 2021 à décembre 2022ACTI Chantier Naval La Ciotat

En tant que Responsable des Achats et de la Logistique au Chantier Naval de La Ciotat, j'ai résolu de multiples problématiques administratives. Mon attrait pour la manipulation des données et mon enthousiasme pour l'analyse des informations numériques sont des atouts majeurs.

Chef d'equipe, Responsable

De 2017 à 2019 Mega Pro Marseille

Directeur commercial

De septembre 2008 à juin 2014 Groupe "Unicom" Donetsk, Kiev Titulaire d'un master en Économie d'entreprises, j'ai mis en pratique mes compétences en tant que Directeur commercial au sein d'un groupe composé de 12 entreprises pendant une période de 6 années